【裁判字號】    97,交聲,844
【裁判日期】    970829
【裁判案由】    違反道路交通管理處罰條例聲明異議
【裁判全文】
臺灣桃園地方法院交通事件裁定         97年度交聲字第844號
原處分機關  交通部公路總局新竹區監理所
異  議  人
即受處分人  甲○○
上列異議人即受處分人因違反道路交通管理處罰條例案件，對於
交通部公路總局新竹區監理所民國97年4 月24日壢監裁字第裁53
-DB0000000號違反道路交通管理事件裁決處分，聲明異議，本院
裁定如下：
    主  文
異議駁回。
    理  由
一、原處分意旨略以：異議人即受處分人甲○○於民國97年3 月
    20日下午2 時25分許，將其所有車號L0-0546 號之自用小客
    車停放於桃園縣中壢市○○路○段與嘉興二街街口劃有紅線
    禁止臨時停車處，為桃園縣政府警察局交通隊執勤員警舉發
    「在禁止臨時停車處所停車」之違規，經本機關查明無誤，
    依道路交通管理處罰條例第56條第1 項第1 款之規定，於97
    年4 月24日以壢監裁字第裁53-DB0000000號裁處異議人罰鍰
    新臺幣（下同）900 元。
二、聲明異議意旨略以：由值勤員警與拖吊業者所提供照片觀之
    ，異議人停車處並無紅線，且事後異議人再回現場勘查，該
    處紅線已重新劃上，故上揭照片有造假、誤導之疑。再者，
    依中國信託所提供監視畫面時間，異議人臨停時間僅1 分9
    秒，畫面中亦明白顯示拖吊業者無任何廣播意向，一到現場
    便立即拖吊，令銀行服務人員不及通知。而監理站僅憑值勤
    員警片面之詞即草率結案，更令異議人難以甘服。爰聲明異
    議，請撤銷原處分，另為異議人不罰之諭知。
三、按汽車於禁止臨時停車處所，不得停車；汽車駕駛人在禁止
    臨時停車處所停車者，處新臺幣600 元以上1,200 元以下罰
    鍰；且值此情形，交通勤務警察、依法令執行交通稽查任務
    人員或交通助理人員，應責令汽車駕駛人將車移置適當處所
    ；如汽車駕駛人不予移置或不在車內時，得由該交通勤務警
    察、依法令執行交通稽查任務人員或交通助理人員為之，以
    上分別經道路交通安全規則第112 條第1 項第1 款、及道路
    交通管理處罰條例第56條第1 項第1 款、第3 項定有明文。
    至所謂「禁止臨時停車處所」，依道路交通安全規則第111
    條第1 項第2 款、第3 款所定，包括有交岔路口10公尺內、
    及在設有禁止臨時停車標誌、標線等處所。再所謂「禁止臨
    時停車標線」，依道路交通標誌標線號誌設置規則第149 條
    第1 項第1 款第5 目之規定，則指「設於路側之紅實線」，
    此均先予敘明。
四、經查：本件異議人於97年3 月20日下午2 時25分許，將其所
    有車號L0-0546 號之自用小客車停放於桃園縣中壢市○○路
    ○段與嘉興二街此一交岔路口處後，隨即離開駕駛座下車他
    去，嗣遭拖吊並經員警舉發在禁止臨時停車處所停車等事實
    ，異議人並無爭執（僅辯稱該處並非禁止臨時停車處所），
    並有現場舉發照片4 張附卷可憑。而依異議人所提之舉發照
    片，並經本院依職權向桃園縣政府警察局調取本案異議人車
    輛違規拖吊照片，均清楚顯示異議人之車輛係停放於該交岔
    路口燈光號誌後方之路側，顯然距該交岔路口不及10公尺，
    是依前揭道路交通安全規則第111 條第1 項第2 款規定，不
    論是否劃設紅實線，該處本屬禁止臨時停車之處所。且依異
    議人所提編號2 之照片顯示，該照片係自異議人車輛後方向
    前方拍攝，而異議人車輛前方有一拖吊車輛，該拖吊車副駕
    駛座門係處開啟狀態，顯然並非已完成拖吊作業而欲離去之
    狀態，且在該拖吊車輛與異議人車輛之間，於該拖吊車輛駕
    駛座後方附近之位置站立一名男子，依其外觀觀之，係正準
    備進行拖吊作業。以此情狀，可知該照片所攝得之異議人車
    輛，係處於遭拖吊前異議人原本停放之位置，未經任何移動
    。再細查該照片中異議人車輛車尾右方排氣管下方之靠近路
    側處，確繪有紅實線，僅因車體下方陰影阻擋故不易察覺而
    已，非無紅實線之存在。再經本院命桃園縣政府警察局員警
    江宏銘至現場拍攝該處照片，依該照片所示，異議人停車位
    置之路側確實劃設有紅實線，以此交互勾稽，可見異議人斯
    時確實將本案車輛停放於該交岔路口未及10公尺處、且劃設
    有紅實線表示禁止臨時停車處所此一位置，至為明確。且異
    議人斯時已將車輛熄火，且下車他去，已如前述，顯係將車
    輛停放該處，而有違反道路交通管理處罰條例第56條第1 項
    第1 款之在禁止臨時停車處所停車之違規行為。異議人雖辯
    稱其停車位置並未劃設紅線云云，然該車輛本經異議人停放
    於距交岔路口不及10公尺處，已如前述，是該處縱未經劃設
    紅實線，亦屬禁止臨時停車之處所。更罔論該處本劃設有紅
    實線明確表示禁止臨時停車，僅因異議人自己未細查照片所
    示情形故有上揭誤認而已。是異議人上開辯詞，無非為求脫
    免違規裁罰所為之卸責託詞，自不足採。至異議人辯稱員警
    未予廣播即行拖吊，然依上揭道路交通管理處罰條例第56條
    第3 項規定，值此車主未在車內之違規停車情形，交通勤務
    警察、依法令執行交通稽查任務人員或交通助理人員，本得
    逕行將車移置適當處所，以利交通之順暢，即員警逕行將車
    輛拖吊他處，本屬適法之行政行為，何有異議人違規停車阻
    礙交通在先，反竟指責員警未先通知移車即行拖吊他處之理
    。綜上所述，本件異議人在禁止臨時停車處所停車之違規事
    實至為明確，應依法裁罰。
五、原處分機關以異議人有前揭違規事實，依道路交通管理處罰
    條例第56條第1 項第1 款、違反道路交通管理事件統一裁罰
    基準表之規定，裁處罰鍰900 元，核無違誤。本件異議人之
    異議為無理由，應予駁回。
六、據上論斷，依道路交通案件處理辦法第19條，裁定如主文。
中    華    民    國    97    年    8     月    29    日
                      交通法庭  法  官  紀凱峰
以上正本證明與原本無異。
如不服本裁定，應於裁定送達後5 日內向本院提出抗告狀。
                                書記官  高文靜
中    華    民    國    97    年    9     月    8     日


司法院資訊處製作；財團法人民間司法改革基金會備份。
